【裁判字號】    91,聲繼,111
【裁判日期】    920102
【裁判案由】    
【裁判全文】
臺灣桃園地方法院民事裁定  九十一年度聲繼字第一一一號
    聲  請  人  丙○○
                乙○○
    代  理  人  李寶泉
右當事人聲請繼承事件，本院裁定如左：
    主      文
聲請駁回。
程序費用由聲請人負擔。
    理      由
一、按「繼承，因被繼承人死亡而開始」；又「繼承人自繼承開始時，除本法另有規
    定外，承受被繼承人財產上之一切權利義務。」，民法第一千零四十七條及第一
    千零四十八條前段可資參照；另「大陸地區人民繼承臺灣地區人民之遺產，應於
    繼承開始起三年內以書面向被繼承人住所地之法院為繼承之表示；逾期視為拋棄
    其繼承權。」，臺灣地區與大陸地區人民關係條例第六十六條第一項定有明文，
    而該法所謂「繼承」用語之內涵，悉依上開民法規定決之。再者，臺灣地區與大
    陸地區人民關係條例所定之繼承關係，係指關於被繼承人為臺灣地區人民之繼承
    事件，如大陸人民於聲明繼承臺灣地區人民之財產後亡故，此則係該大陸人民之
    繼承關係，要非該法所定之繼承關係。
二、聲請意旨略以：被繼承人甲○○原設籍於桃園縣大溪鎮西尾六十九之一號，並於
    民國八十四年一月十七日亡故，其子宋立波已於八十五年一月九日向鈞院聲請繼
    承，並經鈞院核准在案，其後因宋立波於八十五年三月四日死亡，致未能及向相
    關單位辦理繼承事宜，茲聲請人為甲○○之孫子女（即宋立波之親子），為此，
    聲請繼承被繼承人甲○○所遺之財產等語。
三、經查：被繼承人甲○○係八十四年一月十七日亡故，而其子大陸地區人民宋立波
    則係八十五年三月四日死亡，聲請人則為宋立波之子女；又關於被繼承人甲○○
    所遺財產，訴外人即甲○○之子宋文波前曾於八十五年一月十日已就此項法律關
    係，向本院聲明繼承被繼承人所遺之財產，經本院以八十五年度聲繼字第三十二
    號聲請繼承事件受理後，已於八十九年一月二十九日准予備查在案等情，業據本
    院依職權調閱該案卷後審認屬實，並有聲請人所提出之公證書乙紙在卷可稽。準
    此，被繼承人甲○○所遺財產，既業由其繼承人宋立波聲明繼承，且經本院准許
    在案，則關於被繼承人甲○○所遺財產，即確定由宋立波繼承，宋立波以外之第
    三人就本件遺產應無置喙餘地。至聲請意旨主張宋立波嗣後已死亡云云，惟此要
    屬大陸地區人民宋立波之繼承關係爾，要非屬前揭臺灣地區與大陸地區人民關係
    條例第六十六條所定應向法院為聲明繼承之範疇，是以聲請人聲請繼承被繼承人
    甲○○之遺產，為無理由，應予駁回。
四、依非訴事件法第八條第一項裁定如主文。
中      華      民      國    九十二    年      一      月      二      日
                                        臺灣桃園地方法院家事法庭
~B法      官  石有為
右為正本係照原本作成
如對本裁定抗告須於裁定送達後十日內向本院提出抗告狀
中      華      民      國    九十二    年      一      月      二      日
~B法院書記官  陳美年


司法院資訊處製作；財團法人民間司法改革基金會備份。
